臺灣板橋地方法院刑事判決　　　　　　　95年度訴字第4003號
公　訴　人　臺灣板橋地方法院檢察署檢察官
被　　　告　甲○○
　　　　　　　　　　　樓（
　　　　　　丁○○
　　　　　　　　　　　之1（
上列被告等因搶奪等案件，經檢察官提起公訴（95年度偵字第29
082 號），嗣因被告等於本院準備程序中就被訴事實均為有罪之
陳述，本院告知被告等簡式審判程序之旨，並聽取當事人之意見
後，由本院合議庭裁定改由受命法官獨任依簡式審判程序進行，
判決如下：
    主  文
甲○○共同竊盜，處有期徒刑貳月；又共同意圖為自己不法之所
有，而搶奪他人之動產二次，各處有期徒刑肆月。應執行有期徒
刑捌月。
丁○○共同竊盜，處有期徒刑貳月；又共同意圖為自己不法之所
有，而搶奪他人之動產二次，各處有期徒刑肆月；又竊盜，處有
期徒刑月。應執行有期徒刑拾壹月。
    事  實
一、甲○○（前因犯詐欺案件，經臺灣臺北地方法院95年度易字
    第1509號判處有期徒刑4 月，並於95年9 月26日確定，尚未
    執行完畢，未構成累犯）與丁○○均意圖為自己不法之所有
    ，並基於共同竊盜及搶奪之犯意聯絡，先於如附表編號1 號
    所示時間、地點，竊取他人不詳車號之機車1 輛後，再於如
    附表編號2 、3 號所示時間、地點，由丁○○騎乘上開竊得
    之機車，其後搭載甲○○，趁乙○○、丙○○不備之際，共
    同搶奪乙○○、丙○○所有之如附表編號2 、3 號所示物品
    ，得手後逃離現場，現金供己花用，其餘贓物則丟棄，上開
    不詳車號之機車亦加以棄置。另丁○○於如附表編號4 號所
    示之時間、地點及行為方式，竊取戊○○所有之車牌號碼MN
    O －239 號重型機車1 輛，供自己代步之用。嗣於95年12月
    10日16時5 分許，甲○○、丁○○騎乘上開車牌號碼MNO －
    23 9號贓車，行經臺北縣中和市○○路與南華路口時，為警
    當場查獲，丁○○竟趁隙騎車逃逸，為警於同日16時10分，
    在臺北縣中和市○○路280 巷27弄1 號前查獲，當場扣得上
    開車牌號碼MNO －239 號重型機車1 輛及鑰匙1 支。而甲○○與丁○○在未被有偵查權之公務員或機關發覺其等為如附
    表編號1 號所示之竊盜犯行及如附表編號2 、3 號所示之搶
    奪犯行前，即向查獲其等之警員自承此部分犯行，並自願同
    意帶警員前往甲○○位於臺北縣中和市○○路669 號3 樓凱
    賓賓館318 室租處搜索，當場查扣乙○○遭搶之康泰保全門
    禁刷卡1 張，及丙○○遭搶之金融卡2 張、信用卡4 張、行
    動電話2 支、照片2 張等物品，因而查獲上情。
二、案經丙○○、戊○○訴由臺北縣政府警察局中和分局報請臺
    灣板橋地方法院檢察署檢察官偵查起訴。
    理  由
一、查本案被告甲○○、丁○○所犯並非死刑、無期徒刑、最輕
    本刑為三年以上有徒刑之罪或高等法院管轄第一審案件，而
    其於準備程序進行中，被告先就被訴事實為有罪之陳述，經
    法官告知簡式審判程序之旨，並聽取公訴人及被告等之意見
    後，本院認適宜改依簡式審判程序進行，爰依刑事訴訟法第
    273 條之1 第1 項、第284 條之1 規定，由本院合議庭以裁
    定由受命法官獨任進行簡式審判程序，合先敘明。
二、上揭事實，業據被告甲○○、丁○○於警詢、偵查及本院審
    理時均坦承不諱，核與被害人丙○○、乙○○亦於警詢時指
    訴渠等被搶奪之情節，及被害人戊○○於警詢時指訴其機車
    失竊情節均相符，復有被害人丙○○、乙○○指認嫌犯照片
    12幀、「車籍作業系統查詢－認可資料」1 紙、查獲機車暨
    鑰匙之照片4 幀及被害人戊○○出具之贓物認領保管單1 紙
    存卷可稽；又警方自被告甲○○位於臺北縣中和市○○路66
    9 號3 樓凱賓賓館318 室租處內搜索查扣有被害人乙○○之
    康泰保全門禁刷卡1 張，及被害人丙○○之金融卡2 張、信
    用卡4 張、行動電話2 支、照片2 張等物乙節，有臺北縣政
    府警察局中和分局安平派出所搜索扣押筆錄暨扣押物品目錄
    表各1 份、搜索現場暨扣押物品照片共5 幀、被害人丙○○
    及乙○○分別出具之贓物認領保管單共2 紙存卷可考。是以
    ，被告二人之任意性自白有上開補強證據可佐，足堪採信為
    真實。本案事證已臻明確，被告二人犯行洵堪認定。
三、核被告二人意圖為自己不法之所有，而竊取他人之財物，所
    為係均犯刑法第320 條第1 項竊盜罪；又被告二人意圖為自
    己不法之所有，搶奪他人之動產，所為均係犯刑法第325 條
    第1 項之搶奪罪。被告二人就如附表編號1 號所示之竊盜及
    如附表編號2 、3 號所示之搶奪犯行，均有犯意聯絡及行為
    分擔，均應論以共同正犯。被告甲○○所犯如附表編號1 至
    3 號所示之三罪，及被告丁○○所犯如附表編號1 至4 號所
    示之四罪，均犯意各別，行為互殊，均應予分論併罰。又被
    告二人所為如附表編號1 至3 號所示搶奪及竊盜犯行，均未
    有被害人向警方報案，此業據被害人丙○○及乙○○於警詢
    時陳明在卷，從而，被告二人在未被有偵查權之公務員或機
    關發覺其等所為犯嫌前，即向警員自承上開部分犯行，並帶
    同警員前往甲○○租屋處查獲扣案物品，進而接受裁判，合
    乎自首之要件，爰依刑法第62條前段規定，就上開犯行部分
    各減輕其刑。爰審酌被告甲○○有前揭詐欺前科，此有臺灣
    高等法院被告前案紀錄表在卷可稽，素行非佳，另酌以被告
    二人各別之智識程度、犯罪動機、目的、手段、所生危害、
    所得利益、及犯罪後坦承全部犯行，態度良好等一切情狀，
    各量處如主文所示之刑，以資懲儆。至於被告二人竊取如附
    表編號1 所示機車時所用之鑰匙，雖係供渠等犯罪所用之物
    ，惟並未扣案，被告等供稱業已丟棄，復查無證據證明尚未
    滅失，自無從併予宣告沒收，附此敘明。
據上論斷，應依刑事訴訟法第273 條之1 第1 項、第299 條第1
項前段，刑法第28條、第320 條第1 項、第325 條第1 項、第62
條前段、第51條第5 款，刑法施行法第1 條之1 第1 項、第2 項
前段，判決如主文。
本案經檢察官鄧媛到庭執行職務。
中　　華　　民　　國　　96　　年　　1 　　月　　12　　日
                  刑事第十二庭  法　官  林淑婷
以上正本證明與原本無異
如不服本判決應於送達後十日內向本院提出上訴狀
                                書記官  廖貞音
中　　華　　民　　國　　96　　年　　1 　　月　　12　　日
附錄本案論罪科刑法條全文：
刑法第320條
意圖為自己或第三人不法之所有，而竊取他人之動產者，為竊盜
罪，處五年以下有期徒刑、拘役或五百元以下罰金。
刑法第325條第1項：
意圖為自己或第三人不法之所有，而搶奪他人之動產者，處六月以
上、五年以下有期徒刑。
  附表：
 ┌──┬────┬─────┬────┬───┬────┐
 │編號│犯罪時間│犯罪地點  │行為方式│被害人│遭竊或遭│
 │    │        │          │        │      │搶奪物品│
 ├──┼────┼─────┼────┼───┼────┤
 │一　│95年12月│臺北縣中和│由甲○○│不詳  │竊取重型│
 │    │5日17時 │巿中山路與│把風，再│      │機車1 輛│
 │    │許      │員山路口麥│由丁○○│      │        │
 │    │        │當勞附近  │以自備鑰│      │        │
 │    │        │          │匙破壞鎖│      │        │
 │    │        │          │後，啟動│      │        │
 │    │        │          │電門後竊│      │        │
 │    │        │          │取得手後│      │        │
 │    │        │          │，騎離現│      │        │
 │    │        │          │場      │      │        │
 ├──┼────┼─────┼────┼───┼────┤
 │二  │95年12月│臺北縣中和│由丁○○│乙○○│搶奪被害│
 │    │5日20時 │巿健康路與│騎乘上開│      │人之粉紅│
 │    │30分許  │建三路口  │重型機車│      │色手提袋│
 │    │        │          │，搭載司│      │1 只，內│
 │    │        │          │文欽，再│      │含錢包1 │
 │    │        │          │由甲○○│      │個、新臺│
 │    │        │          │以徒手方│      │幣（以下│
 │    │        │          │式行搶江│      │同）500 │
 │    │        │          │秀珍放置│      │元、電話│
 │    │        │          │在腳踏車│      │簿、鐵門│
 │    │        │          │菜籃內之│      │遙控器、│
 │    │        │          │粉紅色手│      │康泰保全│
 │    │        │          │提袋1 只│      │門禁卡、│
 │    │        │          │得手    │      │鑰匙等  │
 ├──┼────┼─────┼────┼───┼────┤
 │三  │95年12月│臺北縣中和│甲○○與│丙○○│搶奪被害│
 │    │6日18時 │巿新生街上│丁○○以│      │人之皮包│
 │    │20分許  │          │同上之方│      │1只，內 │
 │    │        │          │式搶奪林│      │含5,000 │
 │    │        │          │鳳玉之皮│      │元、金融│
 │    │        │          │包1 只  │      │卡2張、 │
 │    │        │          │        │      │信用卡4 │
 │    │        │          │        │      │張、行動│
 │    │        │          │        │      │電話2支 │
 │    │        │          │        │      │、照片2 │
 │    │        │          │        │      │張      │
 ├──┼────┼─────┼────┼───┼────┤
 │四  │95年12月│臺北縣中和│丁○○趁│戊○○│車牌號碼│
 │    │10日12時│巿泰和街44│戊○○所│      │MNO-239 │
 │    │許      │巷17號前  │有之重型│      │號重型機│
 │    │        │          │機車鑰匙│      │車1 輛  │
 │    │        │          │未取下之│      │        │
 │    │        │          │際，啟動│      │        │
 │    │        │          │電門竊取│      │        │
 │    │        │          │該機車，│      │        │
 │    │        │          │供自己代│      │        │
 │    │        │          │步之用  │      │        │
 └──┴────┴─────┴────┴───┴────┘
